Osmel Faure

FULLSTACK WEBENTWICKLER

Ich bin ein erfahrener Full-Stack-Webentwickler mit über 3 Jahren Erfahrung in der Entwicklung von Webanwendungen.



BERUFLICHES ZIEL

Full-Stack-Webentwickler mit über 3 Jahren Erfahrung in der Entwicklung von Webanwendungen. Während dieser Zeit habe ich eng mit der Regierung zusammengearbeitet .Derzeit Teilnehmer einer 1-jährigen Vollzeit Weiterbildung im Bereich Full-Stack Webentwicklung (MERN Stack) befindet. Auf der Suche nach einer neuen Herausforderung, um Kenntnisse aus dem Sales und der Webentwicklung zusammenzuführen, lösungsorientiert einzubringen und weiterzuentwickeln.

BERUFSERFAHRUNG

2010-2014

Innenministerium - PNR (Revolutionäre Nationale Polizei) - Havanna,Kuba Software-Entwickler

2021-2022

Klara Schedlich (Abgeordnete im Abgeordnetenhaus von Berlin) Freelance Software-Entwickler

KONTAKT



+49(0)172-9054-764



faure00@gmail.com



10439 Berlin

BILDUNGSWEG

09/2022-10/2023

DCI Digital Career Institute GmbH, Berlin

• Fullstack Web Entwicklung (MERN)

2005 - 2010

Informatik Studium an der Universität, University UCI, (University of Computer Science)

FÄHIGKEITEN

Technologien:

- JavaScript
 Type Seriet
- TypeScript
- CSS3
- Node.js
- ReactWordPress
- HTML

JavaScript Frameworks:

- Next.js
- Astro

Datenbanken:

- MongoDB
- MySQL

SPRACHEN

Spanisch: Muttersprache

Deutsch: Verhandlungssicher (B2) Englisch: Gute Kenntnisse (B1)